智慧財產及商業法院刑事判決
                                 109年度刑智上易字第71號
上　訴　人
即  被  告  張奕峰（原名張理皓）
                    
                    
                     
選任辯護人　周復興律師  
參　與　人　張奕峰即全崴企業社
                    
                    
            廖雅淇即鼎威科技館
                    
                    
            廖雅淇即維瀚企業社
                    
                    
            張鈞婷即至騰企業社
                    
                    
上列上訴人因違反商標法案件，不服臺灣臺中地方法院108 年度
智易字第31號，中華民國109 年8 月6 日第一審判決（聲請簡易
判決處刑案號：臺灣臺中地方檢察署107 年度偵字第15304 號、
25751 號），提起上訴，本院判決如下：
    主  文
原判決撤銷。
張奕峰犯商標法第九十七條之非法販賣侵害商標權之商品罪，處
有期徒刑伍月，如易科罰金，以新臺幣壹仟元折算壹日。緩刑參
年。
扣案如附表三至七所示之物（除附表四編號1-1所示之iPhone展
示機、附表四編號1-5所示之手機保護貼、附表四編號4-1所示之
廢電池、附表五編號16所示之手機零件、附表六編號7所示之玻
璃貼、附表七編號5所示之手機排線、附表七編號6所示之手機保
護貼外）均沒收。
參與人張奕峰即全崴企業社、廖雅淇即鼎威科技館、廖雅淇即維
瀚企業社、張鈞婷即至騰企業社之財產不予沒收。
    事  實
一、張奕峰（原名張理皓）為如附表一所示獨資商號之負責人，
    明知如附表二所示之商標圖樣，係美商蘋果公司（下稱蘋果
    公司）向經濟部智慧財產局（下稱智慧局）申請註冊核准登
    記，而取得指定使用於如附表二所示商品類別之商標權（商
    標註冊審定號、圖樣、商品類別詳如附表二所示），且該等
    商標之商品，在國內、外市場，行銷多年，具有相當之聲譽
    ，已廣為相關事業或消費者所普遍認知，而屬於「著名商標
    」，現仍於商標專用期間內，未經上開商標權人之同意或授
    權，不得於同一或類似商品使用相同或近似之商標，亦不得
    販賣、意圖販賣而持有、陳列上開商標圖樣之商品；復明知
    其透過網路向負責人不詳且未在臺灣地區登記設立商號或公
    司之大陸地區廠商「恆信達科技」（下稱恆信達公司）所購
    買標示有附表二所示上開商標圖樣之傳輸線、耳機、充電頭
    、充電線、電池、手機觸控面板等商品，均係仿冒上開商標
    圖樣之商品，竟仍基於非法販賣侵害商標權商品之犯意，自
    民國105 年年底起至為警查獲時止，陸續於如附表一所示之
    時間、地點以「鼎威」為共同店名，開立如附表一所示之店
    家，並雇用不知情之莊○○等員工，在上開各店內提供iPhone
    手機、iPad平板電腦、Macbook 筆記型電腦、APPLE WATCH 
    等商品之維修及相關週邊商品之販賣，以此方式販賣侵害商
    標權之商品。嗣經蘋果公司人員於106 年12月20日、21日，
    前往如附表一編號所示之店家，維修手機觸控螢幕面板及購
    買相關配件，經送鑑定確認係屬仿冒商品後，報警處理，並
    將該等蒐證商品交由警方扣案如附表三所示；復經警於107 
    年3月22日，持搜索票前往如附表一所示之店家執行搜索，
    當場扣得如附表四至七所示之物，始悉上情。
二、案經蘋果公司委託謝樹藝律師及陳建至律師訴由臺中市政府
    警察局第五分局報告暨臺北市政府警察局中山分局報告臺灣
    臺北地方檢察署陳請臺灣高等檢察署智慧財產檢察分署檢察
    長核轉臺灣臺中地方檢察署檢察官偵查後聲請簡易判決處刑
    。
    理  由
一、證據能力部分
  ㈠供述證據部分：按被告以外之人於審判外之陳述，雖不符同
    法第159 條之1 至第159 條之4 之規定，而經當事人於審判
    程序同意作為證據，法院審酌該言詞陳述或書面陳述作成時
    之情況，認為適當者，亦得為證據；而當事人、代理人或辯
    護人於法院調查證據時，知有第159 條第1 項不得為證據之
    情形，而未於言詞辯論終結前聲明異議者，視為有前項之同
    意，刑事訴訟法第159 條之5 定有明文。查本件當事人、辯
    護人就本判決所引用審判外之言詞或書面陳述之證據能力，
    於本院準備程序或審判期日時均同意作為證據（本院卷㈠第2
    51至285 頁、卷㈡第139頁），且迄至言詞辯論終結前均未聲
    明異議，本院審酌該等具有傳聞證據性質之證據，其取得過
    程並無瑕疵或任何不適當之情況，應無不宜作為證據之情事
    ，認以之作為本案之證據，應屬適當，依刑事訴訟法第159 
    條之5之規定，自得作為證據。
 ㈡非供述證據部分：至於本判決所引用之非供述證據部分，與本
    案均有關連性，亦無證據證明係實施刑事訴訟程序之公務員
    以不法方式所取得，依刑事訴訟法第158 條之4 之反面解釋
    ，當有證據能力，復於本院審理時，提示並告以要旨，使當
    事人、辯護人充分表示意見，自得為證據使用。
二、認定事實所憑之證據及理由
　㈠上開事實，業據上訴人即被告張奕峰於本院審理時坦承不諱
    （本院卷㈡第136、139頁），核與告訴代理人謝樹藝律師於
    警詢及偵查中之指訴情節大致相符（警卷第22至24頁，臺灣
    臺中地方檢察署107年度偵字第19170號卷〈下稱偵19170卷〉
    第3至4頁反面，臺灣臺中地方檢察署107年度偵字第15304號
    卷〈下稱偵15304卷〉第10頁及反面，核退卷第4頁及反面），
    並有證人即被告員工莊○○、蔡○○、林○○及陳○○、以及證人即
    嘉福館登記負責人張鈞婷之證述內容（警卷第8至9頁、第15
    至16頁、第20至21頁，偵19170卷第9至10頁，偵15304卷第8
    至9頁）、如附表一所示店家之位置圖、門市名片、維修單
    及購買憑證（警卷第10至14頁、第39至42頁）、臺中市政府
    警察局第五分局107年3月12日扣押筆錄及扣押物品目錄表1
    份、107年3月22日搜索扣押筆錄、扣押物品目錄表共4份及
    搜索現場照片（警卷第25至29頁、第74至125頁，偵19170卷
    第12至17頁）、告訴人蘋果公司之相關報導（警卷第35至38
    頁，偵19170卷第32頁）、營業人統一編號查詢結果及商業
    登記抄本（警卷第149至150頁，偵15304卷第6頁及反面）、
    臺灣臺中地方檢察署檢察官100年度偵字第21944號及105年
    度偵字第28574號不起訴處分書（偵15304卷第11至14頁）、
    告訴人官方網站授權企業經銷商名單及刊登之維修及服務內
    容（偵15304卷第32至40頁，原審108年度智易字第31號卷〈
    下稱原審卷〉㈠第29至36頁）等在卷可稽，復有如附表三至七
    所示之商品（不包含附表四編號1-1 所示之iPhone展示機、
    編號1-5 所示之手機保護貼及編號4-1 所示之廢電池，附表
    五編號16所示之手機零件，附表六編號7 所示之玻璃貼，附
    表七編號5 所示之手機排線及編號6 所示之手機保護貼，此
    部分不另為無罪之諭知，詳後述）扣案可資佐證。
　㈡又如附表二所示之商標圖樣，係告訴人向智慧局申請註冊登
    記，而取得指定使用於如附表二所示商品類別之商標專用權
    ，現均仍於商標權專用期限內，有智慧局商標資料檢索服務
    等附卷可佐（警卷第62至72頁反面，偵19170卷第33至53頁
    ）。
　㈢再觀諸卷附之扣案物品照片（原審卷㈠第118至136頁、第140
    至182頁、第376至386頁、第394至397頁、卷㈡第73至173頁
    、第363至411頁），以及原審勘驗上開扣案物品之筆錄內容
    （原審卷㈡第320至321頁），可知告訴人蒐證取得之如附表
    三所示之商品及扣案如附表四至七所示之商品（同前述，不
    包含不另為無罪之諭知部分），確實分別標示如附表二所示
    之商標圖樣，而經送鑑定結果，該等商品各有：(一)手機觸
    控螢幕面板之面板瑕疵，品質、材質及印刷粗糙與原廠不符
    ，非告訴人原廠之包裝，外包裝與原廠不相符；（二）連接
    線（傳輸線）之字體怪異，或本體品質、印刷及材質粗糙與
    原廠不符、外包裝粗糙與原廠不符；（三）電源轉接器之字
    體怪異，或品質、印刷、本體做工粗糙與原廠不符、外包裝
    粗糙與原廠不符；（四）耳機之字體怪異，或本體印刷、品
    質、材質、做工粗糙與原廠不符，外包裝粗糙與原廠不符；
    （五）Mac電池非告訴人原廠之包裝，或印刷、材質粗糙與
    原廠不符；（六）手錶充電線非告訴人原廠之包裝，且印刷
    粗糙與原廠不符；（七）手機電池之印刷、品質、材質粗糙
    與原廠不符；（八）iPad面板之品質、材質、印刷粗糙與原
    廠不符，且非告訴人原廠之包裝；（九）iPad電池之商品無
    序號編碼，且品質、材質及印刷粗糙與原廠不符；（十）Ma
    c電腦上部總成之材質、印刷及本體做工粗糙與原廠不符；
    況且告訴人並無單獨販賣Mac電池、手機電池、手機觸控螢
    幕面板、iPad面板及電池等情，亦有107年1 月4日APPLE 真
    品與仿冒品鑑定報告共4份《蒐證所取得之商品部分》、鑑定
    能力證明書及認證書（警卷第43至61頁反面）、107年3 月2
    2日APPLE 真品與仿冒品鑑定報告《執行搜索之扣案物部分》
    、鑑定能力證明書及認證書、市值估價單各共4份（警卷第1
    26至148頁，偵19170卷第60至67頁反面）等附卷可參，復經
    證人即出具上開鑑定報告之鑑定人李○○、魏○○、林○○及張○○
    於原審審理時到庭證述綦詳（原審卷㈠第307至325頁、卷㈡第
    14至71頁、第280至319頁），堪認被告所公開陳列、販賣標
    示有如附表二所示商標圖樣之上開商品，確屬仿冒他人商標
    之商品無訛，足證被告前開任意性自白與事實相符，應堪採
    信。
　㈣綜上，本件事證明確，被告犯行洵堪認定，應予依法論科。
三、論罪科刑及撤銷改判之理由
　㈠論罪：
  ⒈按購買者係為取得犯罪證據而買受仿冒品，抑或為實際使用
    而買受，僅係目的之不同，並不影響買賣之成立，此與警察
    機關自始無買受之真意，不能完成交易，並不相同（最高法
    院98年度台上字第6477號判決意旨參照）。查本件除告訴人
    於106 年12 月20日、21 日派員前往如附表一所示之店家，
    向被告換修手機觸控螢幕面板及購買相關配件外，被告亦自
    陳其於上開期間內，每日獲利約新臺幣（下同）200至2,000
    元等語（偵19170卷第6頁反面），是被告已有多次實際販賣
    侵害商標權商品之行為，非僅有公開陳列之行為。是核被告
    所為，係犯商標法第97條之非法販賣侵害商標權之商品罪。
    被告意圖販賣而持有、陳列侵害商標權商品之低度行為，為
    其販賣之高度行為所吸收，均不另論罪。
　⒉按刑法上之接續犯，係指行為人所為之數行為，係於同時同
    地或密切接近之時地實行，而侵害同一法益，各行為之獨立
    性極為薄弱，依一般社會健全觀念，在時間差距上難以強行
    分開，在刑法評價上，以視為數個舉動之接續行為，合為包
    括之一行為予以評價，較為合理（最高法院99年度台上字第
    7181號判決參照）。查被告基於非法販賣侵害商標權商品之
    單一犯意，自105 年年底起至至107年3月22日為警查獲時止
    ，陸續於如附表一所示之時間、地點以「鼎威」為共同店名
    ，開立如附表一所示之店家，並自大陸地區廠商恆信達公司
    購入仿冒如附表二所示商標圖樣之傳輸線、耳機、充電頭、
    充電線、電池、手機觸控面板等商品後，即在如附表一所示
    之店家內，多次公開陳列、販賣仿冒商品之行為，係於相近
    之時間、地點，以相同行為模式反覆持續為之，且均係侵害
    蘋果公司之同一法益，依一般社會健全觀念，客觀上難以強
    行分開，在刑法評價上，以視為數個舉動之接續實行，各論
    以接續犯之一行為予以評價，較為合理。
  ⒊不另為無罪之諭知：
　⑴聲請簡易判決處刑意旨略以：警方於被告所經營之如附表一
    所示之店家內，亦扣得①附表四編號1-1 所示之iPhone展示
    機、②附表四編號1-5 所示之手機保護貼、③附表四編號4-1 
    所示之廢電池、④附表五編號16所示之手機零件、⑤附表六編
    號7 所示之玻璃貼、⑥附表七編號5 所示之手機排線、⑦附表
    七編號6 所示之手機保護貼，上開物品亦屬侵害商標權商品
    ，因認被告就此部分亦涉犯商標法第97條之販賣侵害商標權
    商品罪嫌等語。
  ⑵惟查：
  ①關於①附表四編號1-1 所示之iPhone展示機部分：
　　證人魏○○於原審審理時具結證稱：如附表四編號1-1 所示之
    iPhone展示機是否為真的可以使用的手機或模型機，可能要
    接電源才會知道，當時鑑定時並沒有接電源，但光是目測或
    是用手觸摸，其實是可以知道等語（原審卷㈡第70至71頁）
    ，可知證人魏○○於鑑定時既未實際將該iPhone展示機接上電
    源，則其逕予鑑定該展示機為仿冒品，尚嫌速斷；況觀諸原
    審當庭拍攝之該扣案物照片（原審卷㈡第165頁），可見該展
    示機背面裝有手機保護背蓋，是證人魏○○可否在展示機裝有
    手機保護背蓋之情形下，僅以目測或觸摸即能鑑定該物為仿
    冒商品，實屬有疑，基於罪疑惟輕原則，自應為有利於被告
    之認定。
  ②關於③附表四編號4-1 所示之廢電池、④附表五編號16所示之
    手機零件、⑥附表七編號5 所示之手機排線部分：
　　如附表四編號4-1 所示之廢電池，依照警方扣案時所描述其
    為「廢電池」之狀態，可知該等電池應係遭作廢處理，應為
    被告維修時為消費者所更換拆下之電池，則該等「廢電池」
    是否為侵害商標權之仿冒商品或為告訴人原廠之商品，即屬
    有疑。另如附表五編號16所示之手機零件、附表七編號5 所
    示之手機排線究何所指？是否確為告訴人產製專供蘋果手機
    使用之零件或排線而標示有如附表二所示之商標圖樣，抑或
    為手機共通使用之零件或排線，未見檢察官提出具體證據說
    明，自難遽認該物亦為侵害告訴人商標權之物品。
  ③關於②附表四編號1-5 所示之手機保護貼、⑤附表六編號7 所
    示之玻璃貼、⑦附表七編號6 所示之手機保護貼部分：
　　觀諸如附表四編號1-5 、附表六編號7 、附表七編號6 所示
    之手機保護貼照片（原審卷㈠第156 、178 、384 頁），其
    圖樣雖與如附表二編號1所示之商標圖樣相同，然該等商品
    係屬保護手機螢幕之保護貼、貼片之性質，與該商標所指定
    使用係用以保護手機背面、側邊或整體之「行動電話專用保
    護套」之指定商品類別尚屬有別，且該等保護貼上復未標示
    有告訴人之其他商標圖樣，則縱使該等手機保護貼是專供告
    訴人生產之蘋果手機使用，亦難謂有何侵害告訴人商標權之
    情事，自不能認屬侵害商標權之商品。
　⑶綜上，就聲請簡易判決處刑意旨上揭部分，不能證明被告犯
    罪，理由業如前述，是此部分依法原應諭知被告無罪之判決
    ，惟被告此部分若成立犯罪，與被告前揭經論罪科刑部分，
    為接續犯之實質上一罪關係，爰不另為無罪之諭知，併此敘
    明。
　㈡撤銷改判之理由及科刑審酌事項：
　⒈本件原審於審酌一切情事後，以被告罪證明確，予以論罪科
    刑，固非無見。惟查：⑴被告已有多次實際賣出侵害商標權
    商品之行為，非僅有公開陳列，原審認定被告僅為意圖販賣
    而陳列，即有未洽；⑵告訴人自行蒐證購買之如附表三所示
    之商品，亦為侵害商標權之物品，並已交由警方扣押在案，
    有107年1 月4日APPLE 真品與仿冒品鑑定報告共4份、臺中
    市政府警察局第五分局107年3月12日扣押筆錄及扣押物品目
    錄表1份在卷可稽（警卷第25至29頁、第43至61頁反面），
    均如前述，原審漏未予以宣告沒收，亦有違誤（詳後述）；
    ⑶被告上訴後於本院審理時坦承犯行，是被告犯後態度與原
    審判決時難謂相同；⑷被告於原審判決後，業已與告訴人達
    成和解，同意賠償如卷附承諾書所示之金額，並已如數給付
    等情，有告訴人110年8月18日刑事陳報狀暨所檢附之承諾書
    及匯款申請書附卷可佐（本院卷㈡第147至150 頁），因上開
    ⑶⑷科刑條件所應審酌之內容，是原審判決後所發生之事實，
    原審未及審酌上開有利於被告之量刑因子，而就犯罪情節及
    所生之損害部分，被告所為犯行為情節及所生損害均較重之
    販賣行為，原審卻僅審酌情節較輕之意圖販賣而陳列行為，
    所為量刑即難謂允當。被告上訴意旨主張已坦承犯行，且已
    與告訴人和解，賠償告訴人之損害，請求從輕量刑部分，即
    為有理由，且原判決既有上開可議及未及審酌之處，即屬無
    可維持，應由本院撤銷改判。
  ⒉爰以行為人之責任為基礎，審酌被告明知商標有辨識商品來
    源之功用，權利人須經過相當時間並投入大量資金於商品行
    銷及品質改良，方得使該商標具有代表一定品質之效果，復
    明知其所公開陳列、販賣者均係仿冒商標商品，竟為貪圖不
    法利益，而將來源不明、未經工廠檢驗合格之商品，用以維
    修更換消費者之手機、平板或筆記型電腦，將可能造成該等
    電子產品短路、故障，進而危害使用者之安全，且被告所為
    販賣侵害商標權商品之行為，對商標權人潛在市場利益造成
    侵害非小，有礙公平交易秩序，並破壞我國致力於智慧財產
    權保護之國際聲譽，行為實屬不該；再考量被告所為販賣侵
    害商標權商品之期間長達1 年多之久，所銷售據點由1 個門
    市擴增至4 個門市，且扣案侵害商標權之商品數量龐大，犯
    罪情節非屬輕微，惟念其已與告訴人達成和解，同意賠償告
    訴人如卷附承諾書所示之金額，並如數履行和解條件等情，
    有告訴人110年8月18日刑事陳報狀暨所檢附之承諾書及匯款
    申請書附卷可佐（本院卷㈡第147至150頁），犯後復已坦承
    犯行，尚知悔悟，併參酌其犯罪之動機、目的及手段、犯罪
    所生之損害、自述大學畢業之智識程度、現仍在從事手機維
    修業務且家境小康之經濟狀況、尚需扶養1 名子女之家庭狀
    況等一切情狀（原審卷㈡第348至349頁，本院卷㈡第136頁）
    ，量處如主文所示之刑，並諭知易科罰金之折算標準。
　⒊末查，被告前未曾因故意犯罪受有期徒刑以上刑之宣告，此
    有臺灣高等法院被告前案紀錄表附卷足稽（本院卷㈡第81至8
    3 頁），素行尚佳，本院審酌被告於原審判決後已與告訴人
    達成和解，同意賠償告訴人如承諾書所示之金額，並如數履
    行上開和解條件，有告訴人110年8月18日刑事陳報狀暨所檢
    附之承諾書及匯款申請書附卷可佐（本院卷㈡第147至150 頁
    ），且被告於本件犯行前，並無以相同手法販賣侵害他人商
    標權而經法院判處有罪之情事，本件諒係因一時失慮，致罹
    刑章，堪認被告經此偵、審程序及前開罪刑宣告，當知所警
    惕，信無再犯之虞，本院認前開所宣告之刑以暫不執行為適
    當，爰依刑法第74條第1 項第1 款之規定，併予宣告緩刑3
    年，以啟自新。　　
四、沒收部分
  ㈠扣案如附表三至七所示之物，除①附表四編號1-1 所示之iPho
    ne展示機、②附表四編號1-5 所示之手機保護貼、③附表四編
    號4-1 所示之廢電池、④附表五編號16所示之手機零件、⑤附
    表六編號7 所示之玻璃貼、⑥附表七編號5 所示之手機排線
    、⑦附表七編號6 所示之手機保護貼外，均係本案侵害商標
    權之物品，業經本院認定如前，不問屬於犯人與否，均應依
    商標法第98條規定，宣告沒收之。至上開不另為無罪之諭知
    而不在上開宣告沒收範圍內之部分，雖均為被告所有，然非
    屬違禁物，又無證據證明認定係屬侵害商標權之仿冒商品，
    爰均不予宣告沒收，附此敘明。
  ㈡按犯罪所得，屬於犯罪行為人者，沒收之；犯罪行為人以外
    之自然人、法人或非法人團體，因下列情形之一取得犯罪所
    得者，亦同：一、明知他人違法行為而取得。……三、犯罪行
    為人為他人實行違法行為，他人因而取得。前二項之沒收，
    於全部或一部不能沒收或不宜執行沒收時，追徵其價額，刑
    法第38條之1第1項前段、第2項、第3項分別定有明文。又按
    宣告前2 條之沒收或追徵，有過苛之虞者，得不宣告或酌減
    之，刑法第38條之2第2項亦有明定。經查：如附表一所示之
    店家，除如編號1所示之店家由被告擔任登記負責人外，其
    餘編號2至4所示之店家部分，參與人廖雅淇、張鈞婷僅為登
    記負責人，被告始為實際負責人，且該等店家均為獨資商號
    ，足見仍由被告本人保有本案犯罪所得，參與人張奕峰即全
    崴企業社、廖雅淇即鼎威科技館、維瀚企業社、張鈞婷即至
    騰企業社並非實際占有取得該等犯罪所得之人，復無其他證
    據足資證明參與人等因被告本件犯罪有何不法利得，爰就參
    與人等部分不予宣告沒收，並諭知如主文第4項所示。另被
    告雖自承其每日獲利約為200元至2,000元等語（偵19170卷
    第6頁反面），並於本院準備程序時陳稱其每家店之每月營
    業額約17萬至20萬元不等（本院卷㈠第287頁），惟其於犯罪
    後業已與告訴人達成和解，同意賠償告訴人如承諾書所示之
    金額，並已如數履行和解條件，有告訴人110年8月18日刑事
    陳報狀暨所檢附之承諾書及匯款申請書附卷可佐（本院卷㈡
    第147至150 頁），其賠償金額非低，倘再予宣告沒收，實
    有過苛之虞，是衡酌前開刑法第38條之2 第2 項規定，尚無
    宣告沒收與追徵之必要，爰不予宣告沒收，併此敘明。
據上論斷，應依刑事訴訟法第369 條第1 項前段、第364 條、第
299 條第1 項前段，商標法第97條、第98條，刑法第11條、第41
條第1 項前段、第74條第1 項第1 款，判決如主文。
本案經檢察官張國強聲請簡易判決處刑，檢察官林彥良到庭執行
職務。
中　　華　　民　　國　　110　年　　 8　 　月　  25　  日
                       智慧財產第三庭
                         審判長法　官　蔡惠如
　　　　　　　　　　　         法　官　林惠君
　　　　　　　                 法　官　林怡伸
以上正本證明與原本無異。
不得上訴。
中　　華　　民　　國　　110 　年　　9 　　月　　1 　　日
                               書記官  鄭楚君    
附錄本判決論罪科刑法條全文：
商標法第97條
明知他人所為之前二條商品而販賣，或意圖販賣而持有、陳列、
輸出或輸入者，處1 年以下有期徒刑、拘役或科或併科新臺幣5
萬元以下罰金；透過電子媒體或網路方式為之者，亦同。
附表一      編號 獨資商號 登記負責人 店家名稱（店招） 開店時間（民國） 營業地址 1 全崴企業社（原名：鼎睿館） 張奕峰 鼎威科技館 106年5月5日 臺北市信義區松德路37號 2 鼎威科技館 廖雅淇 鼎威進化旗艦店 105年年底 臺中市北區忠明路520號 3 維翰企業社 廖雅淇 鼎威五權西路店 106年年中 臺中市南屯區五權西路2段165號 4 至騰企業社（原名：嘉福館） 張鈞婷 鼎威逢甲店 106年年底 臺中市西屯區河南路2段248號 

附表二（商標權人美商蘋果公司）     編號 註冊審定號 商標圖樣 指定商品 卷頁 1 01583383  觸控螢幕、行動電話及攜帶式數位電子裝置之專用保護套等 警卷第62至72頁及反面、偵19170卷第33至53頁 2 01580878  觸控螢幕、平板電腦、可攜式及手提式數位電子器具、平板電腦專用護套、攜帶式數位電子裝置之專用保護套等  3 01620273  電腦、電腦硬體、耳機、充電器、電纜、轉接器、充電器、電池組、電連接器、電線、行動電話保護套、貼紙、行動電話保護套、貼紙等  4 01457997  類似群組 0932 （電線、電纜-資料傳輸線、電腦傳輸線、連接線）等  5 01734666  連接線、電池、電纜、充電器等  6 01623907  電池組等  7 01325894    8 01369246  電池、蓄電池、充電器、電池充電器、耳機、音響耳機、單耳耳機、數位電子掌上型器具、電話、行動電話、行動電話之耳機、行動電話保護套、行動電話專用保護套等  9 01089047  行動電話、電話、電纜、轉接器、晶片、半導體等  

附表三（告訴人蒐證取得之扣案物）    編號 品項 數量 備註 1 iPhone手機（維修手機觸控螢幕面板） 壹具 此為告訴人派員至進化旗艦店門市自行蒐證而查扣之商品 2 連接線 壹條  3 iPhone手機（維修手機觸控螢幕面板） 壹具 此為告訴人派員至五權西路店門市自行蒐證而查扣之商品 4 連接線 壹條  5 電源轉換器 壹個  6 iPhone手機（維修手機觸控螢幕面板） 壹具 此為告訴人派員至逢甲店門市自行蒐證而查扣之商品 7 連接線 壹條  8 電源轉換器 壹個  9 iPhone手機（維修手機觸控螢幕面板） 壹具 此為告訴人派員至臺北信義科技館門市自行蒐證而查扣之商品 10 連接線 壹條  11 電源轉換器 壹個  12 耳機 壹付  

附表四 原聲請簡易判決處刑書及原審判決附表二 臺中市政府警察局第五分局107年3月22日扣押物品目錄表（進化旗艦店） 附表五 原聲請簡易判決處刑書及原審判決附表三 臺中市政府警察局第五分局107年3月22日扣押物品目錄表（五權西路店） 附表六 原聲請簡易判決處刑書及原審判決附表四 臺北市政府警察局中山分局107年3月22日扣押物品目錄表（臺北信義科技館） 附表七 原聲請簡易判決處刑書及原審判決附表五 臺中市政府警察局第五分局107年3月22日扣押物品目錄表（逢甲店） 上列附表四至七另以紙本附於判決後